【裁判字號】    85,台上,2352
【裁判日期】    850516
【裁判案由】    竊盜
【裁判全文】
最高法院刑事判決                              八十五年度台上字第二三五二號
    上訴人  甲○○
右上訴人因竊盜案件，不服台灣高等法院中華民國八十五年三月五日第二審判決（八
十四年度上訴字第六五五三號，起訴案號：前台灣台北地方法院士林分院檢察署八十
四年度偵字第四七四八、四七九○號），提起上訴，本院判決如左：
    主  文
上訴駁回。
    理  由
按刑事訴訟法第三百七十七條規定，上訴於第三審法院，非以判決違背法令為理由，
不得為之。是提起第三審上訴，應以原判決違背法令為理由，係屬法定要件。如果上
訴理由狀並未依據卷內訴訟資料，具體指摘原判決不適用何種法則或如何適用不當，
或所指摘原判決違法情事，顯與法律規定得為第三審上訴理由之違法情形，不相適合
時，均應認其上訴為違背法律上之程式，予以駁回。本件原判決認定上訴人甲○○罹
患妄想型精神分裂病，為精神耗弱之人。其有犯罪習慣，於民國七十九年間曾因竊盜
罪，經原審法院判處有期徒刑三年，刑前強制工作，八十年間減為有期徒刑一年六月
，刑前強制工作，甫於八十三年九月二十日執行完畢，猶不知悔改。復意圖為自己不
法之所有，基於概括犯意，自八十三年十二月起至八十四年五月止，連續在台北市各
地，利用夜間以爬窗逾越安全設備侵入住宅之方法，竊取財物（詳如原判決附表甲所
示）。其中於原判決附表甲編號三所示時地竊得陳俊國之身分證後翌日（八十四年一
月三十日），在台北市○○路八八號十二樓之九住處，撕去陳俊國身分證上之照片，
換貼自己之照片，變造陳俊國之身分證，並在長春路委託不知情之某刻印者偽造陳俊
國之印章一枚。隨後基於概括犯意，持用變造之身分證及偽造之印章，連續至台北市
第二信用合作社、世華聯合商業銀行、慶豐商業銀行、陽明山信用合作社以陳俊國之
名義，聲請開戶，偽造陳俊國有關開戶資料之私文書及印文、署押，予以行使申領上
開四家金融機構之存摺共四本及金融卡四張，足生損害於該四金融機關與陳俊國（詳
如原判決附表乙所示）之私益。嗣於八十四年五月二十四日凌晨三時十五分許，在台
北市○○路○段三巷十五號二樓姚國泰住處行竊未遂時遭查獲，並扣得其所有上開「
陳俊國」印章一枚、「陳俊國」名義存摺四本及金融卡四張及其持有變造之「陳俊國
」身分證一枚等情。已詳載所憑之證據及其認定之理由，暨適用之法律，並以上訴人
所辯：原判決附表甲編號十所載時地其進入屋內欲行竊，惟尚未著手竊取財物，其在
警訊及偵查中承認有偷被害人於錦森手錶，係遭刑求所致，其餘犯行均屬自首供出，
應予減刑云云，均不足採，予以指駁。因而撤銷第一審判決，改判仍論以連續逾越安
全設備於夜間侵入住宅竊盜累犯罪刑，並於刑之執行前，令入勞動場所強制工作三年
。從形式上審查，並無任何違背法令情形。按事實之認定，證據之取捨，均屬事實審
法院之職權行使，苟其論斷與經驗法則或論理法則無何違背，即不得任意指摘為違法
。卷查原判決附表甲編號十一該次犯行之贓物雖未查獲，惟不妨其犯罪之成立；上訴
人在警訊之自白，並無刑求情事；且僅就裁判上一罪之部分事實自首依法不得依自首
規定減刑；原判決均詳載其理由。關於原判決附表甲編號五所示該次之贓物，警察發
還被害人者縱有錯誤，然與認定事實與適用法律之基礎無涉，難指違法。原判決並無
證據上理由矛盾、理由不備、採證違法等情事，上訴意旨所指原判決違法諸端，俱不
存在，顯與法律規定得為第三審上訴理由之違法情形，不相適合，其上訴為違背法律
上之程式，應予駁回。又本件雖屬刑事訴訟法第三百七十六條第二款所列案件，惟本
法修正前，原得上訴於第三審法院，且已繫屬於法院，依本法施行法第五條第一項規
定，仍應依修正前之法定程序終結之，附此明。
據上論結，應依刑事訴訟法第三百九十五條前段，判決如主文。
中      華      民      國    八十五    年      五      月     十六     日
                              最高法院刑事第三庭
                                  審判長法官  蔡  詩  文
                                        法官  莊  登  照
                                        法官  鄭  三  源
                                        法官  洪  明  輝
                                        法官  蔡  清  遊
      右正本證明與原本無異
                                              書  記  官
中      華      民      國    八十五    年      五      月    二十二    日


司法院資訊處製作；財團法人民間司法改革基金會備份。
